【裁判字號】    97,審交易,289
【裁判日期】    971128
【裁判案由】    公共危險
【裁判全文】
臺灣桃園地方法院刑事判決           97年度審交易字第289號
公  訴  人  臺灣桃園地方法院檢察署檢察官
被      告  甲○○
指定辯護人  本院公設辯護人  彭詩雯
上列被告因公共危險案件，經檢察官提起公訴（97年度偵字第10
934 號），本院判決如下：
    主  文
甲○○服用酒類，不能安全駕駛動力交通工具而駕駛，累犯，處
有期徒刑柒月。
    事  實
一、被告甲○○前有多次因服用酒類不能安全駕駛動力交通工具
    而駕駛罪前科，其中於民國95年間，因服用酒類不能安全駕
    駛動力交通工具而駕駛罪，經臺灣新竹地方法院以95年度竹
    交簡字第303 號判決判處罰金12000 元確定，於95年8 月21
    日繳清罰金執行完畢。另於95年間，因服用酒類不能安全駕
    駛動力交通工具而駕駛罪，經臺灣新竹地方法院以95年度竹
    交簡字第380 號判決判處罰金銀元30000 元確定，嗣經臺灣
    新竹地方法院以96年度聲減字第338 號裁定減為罰金銀元15
    000 元確定；再於95年間，因服用酒類不能安全駕駛動力交
    通工具而駕駛罪，經臺灣新竹地方法院以95年度竹交簡字第
    439 號判決判處有期徒刑4 月確定，上開二罪經接續執行，
    於96年7 月16日執行完畢出監（構成累犯）。
二、詎其仍不知悔改，自97年4 月7 日上午11時許起至14時許止
    ，在桃園縣大溪鎮石門水庫某處飲用含酒類飲料保力達2 瓶
    後，已達不能安全駕駛動力交通工具之程度，猶騎乘車牌號
    碼BG9-608 號重型機車上路。嗣於同日19時許，行經桃園縣
    大溪鎮○○○號○道9 公里處時為警攔檢，經警於同日19時7
    分，在上址對其實施酒精濃度測試，測得其呼氣酒精濃度高
    達每公升0.73毫克，始悉上情。
三、案經桃園縣政府警察局大溪分局報告臺灣桃園地方法院檢察
    署檢察官偵查起訴。
    理  由
一、本件認定事實所引用之證據方法（詳下述及者，包含人證、
    書證、物證等），並無證據證明係公務員違背法定程序所取
    得，檢察官、被告洪鎤志於審判期日對本院提示之卷證均陳
    明沒意見，而未提出證據能力方面之爭執，且卷內之文書證
    據，亦無刑事訴訟法第159 條之4 之顯有不可信之情況或其
    他不得作為證據之情形，本院審酌引為證據亦為適當，是依
    刑事訴訟法第159 條之1 第2 項、第159 條之4 、之5 等規
    定，下述認定事實所引用之證據方法均有證據能力，合先敘
    明。
二、本案被告所犯係刑事訴訟法第376 條第1 款最重本刑為3 年
    以下有期徒刑之罪，其於準備程序中就被訴事實為有罪之陳
    述，爰依刑事訴訟法第284 條之1 規定獨任進行審判程序。
三、被告於警詢及本院準備程序中坦承於上揭時、地，其飲酒後
    騎車，經警取締實施酒測，測得其吐氣所含酒精成分為每公
    升0.73毫克而查獲，且有酒精測定紀錄表1 紙顯示其吐氣所
    含酒精成分為每公升0.73毫克情形可佐。而依警員所製作之
    測試觀察紀錄表所載：其酒後夜間駕車未依規定使用燈光，
    駕駛有蛇行、車身搖擺不定，轉彎半徑過大或過小，車輛行
    徑偏離常軌，時而加速、時而突停，為警查獲後，命駕駛人
    做直線測試、平衡動作，駕駛人腳步不穩，查獲、測試或問
    訊過程，有語無倫次等情事。另被告經警實施「直線步行十
    公尺後令其迴轉走回原地」、「雙腳併攏，兩手緊貼大腿，
    將一腳向前抬高離地15公分，並停止不動30秒」、「雙腳併
    攏，雙手向前平伸，閉眼，輪流使用左、右手的食指指尖觸
    摸鼻尖」、「閉雙眼，30秒內朗誦阿拉伯數目由1001、1002
    到1030」、「用筆在兩個同心圓之間的零點五公分環狀帶，
    畫另一個圓」等生理協調平衡檢測項目不合格，有汽車駕駛
    人酒後駕車生理協調平衡檢測紀錄卡1 紙在卷可稽。又依交
    通部運輸研究所90年9 月24日運安字第900005854 號函所載
    呼氣中酒精濃度每公升含量為0.25毫克，即相當於血液中酒
    精濃度（ＢＡＣ）百分之0.05，且依該函所附該所79年「駕
    駛人行為反應之研究－酒醉駕車對駕駛行為之分析研究」指
    出：ＢＡＣ達百分之0.03至百分之0.05時，對駕駛能力之
    影響為：多數駕駛人心境逐漸變幻不定，視覺與反應靈敏性
    減弱，對速度及距離的判斷力差。對心理行為之影響為：觀
    察力逐漸欠缺，心情漸趨輕鬆，自信心增加，多話，精神狀
    態處於陶醉感。ＢＡＣ到達百分之0.05至百分之0.08時，
    對駕駛能力之影響為：反應遲鈍，駕駛能力受損，遲而不決
    或決而不行。對心理行為之影響為：情緒鬆弛，感情與行為
    趨向誇張，肌肉不協調，精神處於興奮狀態。ＢＡＣ到達
    百分之0.08至百分之0.15時，對駕駛能力之影響為：判斷力
    嚴重受到影響，體能與精神協調受損，駕駛之體能困難增加
    。對心理行為之影響為：產生情緒異常現象，步伐不平穩，
    言語不清，反應惡劣，記憶及判斷力受損，精神處於錯亂狀
    態。超過百分之0.15時，對駕駛能力之影響為：視線搖晃
    ，駕駛已進入恍惚狀態，判斷及理解遭到扭曲，駕駛不穩定
    。對心理行為之影響為：意識不明，嘔吐，站、走及講話困
    難，責任感喪失，精神處於麻痺狀態。超過百分之0.5 時
    ，對駕駛人能力之影響為：無法開車。對心理行為之影響為
    ：爛醉如泥，失去知覺可能致死，精神處於昏睡狀態。被告
    於本件所測得之吐氣所含酒精成分為每公升0.73毫克，相當
    於血液中酒精濃度（ＢＡＣ）百分之0.146 ，依上開說明，
    其體能與精神協調，記憶及判斷力均受到當程度之影響而減
    退，駕駛能力呈不穩定狀態。益見被告當時確已達於不能安
    全駕駛動力交通工具程度，而仍騎車。本件事證已經明確，
    被告犯行堪予認定，應予依法論科。
四、核被告所為，係犯刑法第185 條之3 之服用酒類不能安全駕
    駛動力交通工具而駕駛罪。被告有如事實欄所載之前案及執
    行紀錄，有臺灣高等法院被告前案紀錄表1 份在卷可考，其
    於有期徒刑執行完畢後5 年以內故意再犯本件有期徒刑以上
    之罪，為累犯，應依法加重其刑。爰審酌被告前有多次酒後
    駕車之公共危險前科，為滿足自身一時之享樂及便利，罔顧
    自身行車安全，更無視於公眾交通安全，於飲酒後已達不能
    安全駕駛動力交通工具之程度，仍騎乘機車於道路，經測得
    吐氣所含酒精成分達每公升0.73毫克，所幸未造成他人傷亡
    及財產損失之犯罪情節，以及檢察官求處有期徒刑10月尚嫌
    過重等一切情狀，量處如主文所示之刑。
據上論斷，應依刑事訴訟法第284 條之1 、第299 條第1 項前段
，刑法第185 條之3 、第47條第1 項，刑法施行法第1 條之1 第
1 項。
本案經檢察官潘怡華到庭執行職務。
中    華    民    國    97    年    11    月    28    日
                      交通法庭  法  官  徐  培  元
以上正本證明與原本無異。
如不服本判決，應於判決送達後10日內向本院提出上訴狀（應附
繕本），其未敘述上訴理由者，應於上訴期間屆滿後20日內補提
理由書狀於本院，上訴於臺灣高等法院。
                                書記官  楊  美  慧
中    華    民    國    97    年    11    月    28    日
附錄論罪科刑依據之法條：
刑法第185條之3
服用毒品、麻醉藥品、酒類或其他相類之物，不能安全駕駛動力
交通工具而駕駛者，處一年以下有期徒刑、拘役或科或併科十五
萬元以下罰金。


司法院資訊處製作；財團法人民間司法改革基金會備份。
